最　高　行　政　法　院　裁　定　　　　　　　　　九十一年度裁字第一五二二號
　　上　訴　人　金石建築物管理維護有限公司
　　代　表　人　甲○○
　　被 上訴 人　臺北市稅捐稽徵處
　　代　表　人　乙○○
右當事人間因稅捐稽徵法事件，上訴人對於中華民國九十年五月二十二日臺北高等行
政法院八十九年度訴字第二○八五號判決，提起上訴，本院裁定如左：
　　主  文
上訴駁回。
上訴審訴訟費用由上訴人負擔。
　　理  由
按對於高等行政法院判決之上訴，非以其違背法令為理由，不得為之，行政訴訟法第
二百四十二條定有明文。依同法第二百四十三條第一項規定，判決不適用法規或適用
不當者，為違背法令；判決有同法條第二項所列各款情形之一者，為當然違背法令。
又提起上訴，應以上訴狀表明上訴理由並應添具關於上訴理由之必要證據，復為同法
第二百四十四條第一項第四款及第二項所明定。是當事人提起上訴，如以原審判決有
不適用法規或適用不當為理由時，其上訴狀應有具體之指摘，並揭示該法規之條項或
其內容；如以原審判決有上開規定所列各款情形之當然違背法令為理由時，其上訴狀
應揭示合於該款之事實。如上訴狀未依此項方法表明，或其所表明者，顯與上開法條
規定之情形不相合時，即難認為已對原審判決之違背法令有具體之指摘，其上訴自難
認為合法。本件上訴意旨雖以：自金石保全股份有限公司（以下稱金石保全公司）變
更登記表所載營業項目可知，關於機電維修及清潔作業，並非該公司之營業項目，倘
該公司就該部分與潤泰管委會訂約，則屬民法第二百四十六條之給付不能。故八十六
年九月二十二日委託契約書所存在法律關係，應係金石保全公司與上訴人分別就不同
營業項目與潤泰管委會成立勞務給付之無名契約；同年十月六日之協議書復明確記載
有關機電維修及清潔作業，由上訴人提供此部分之勞務給付，故與潤泰管委會進一步
確認付款對象及開立發票主體，而潤泰管委會實際上亦受領上訴人所提供之機電維修
及清潔作業，上訴人與金石保全公司實際上並無轉包關係，上訴人就該勞務給付部分
，即應開立發票予潤泰管委會。原審判決認上訴人違反稅捐稽徵法第四十四條規定，
自屬違背法令云云，提起上訴，請求廢棄原判決。經查，上訴人上開指摘事項，僅屬
指摘原審判決就本件事實之認定與證據之取捨，而非表明該判決所違背之法令及其具
體內容，暨依訴訟資料合於該違背法令之具體事實，難認其已合法表明上訴理由。依
首揭說明，其上訴難認合法，應予駁回。
據上論結，本件上訴為不合法，爰依行政訴訟法第二百四十九條第一項前段、第一百
零四條、民事訴訟法第九十五條、第七十八條，裁定如主文。
中　　華　　民　　國　　九十一　　　年　　　十二　　　月　　二十六　　　日
                    最 高 行 政 法 院  第 五 庭
                                審 判 長 法  官　　　徐　樹　海
                                         法  官      黃  璽  君
                                         法  官　　　鄭　淑　貞
                                         法  官　　　林　家　惠
                                         法  官　　　林　茂　權
右  正  本  證  明  與  原  本  無  異
　　　　　　　　　　　　　　　　　　　　 法院書記官　阮  桂  芬
中　　華　　民　　國　　九十一　　　年　　　十二　　　月　　二十六　　　日
